# 请教陈版：车位租金和车位管理费是否要确认使用权资产

提问人：小小 xiao 黄 鱼 时间：2021-06-17 21:28:14
陈版好，根据财税[2016]36号文，车辆停放服务、道路通行服务(包括过路费、过桥费、过闸费等)等按照不动产经营租赁服务缴纳增值税。是否可以以此认为车位租金和车位管理费属于租赁，但由于本身价值较低，可以看成低价值租赁，因此不确认使用权资产？
谢谢！

回答人：chenyiwei
1 、会计上是否构成租赁的判断标准是“是否转移了对已识别资产使用的控制权”，与税法上对租赁的界定可能并不一致。
2 、低价值资产租赁的判断标准是租赁标的资产在全新状态下的公允价值低于人民币 4 万元或者 5000 美元。车位显然不符合这个条件。